臺灣屏東地方法院刑事判決　　　　　　　　　　　　　九十一年度易字第八三五號
　　公　訴　人　臺灣屏東地方法院檢察署檢察官
　　被　　　告　乙○○
右列被告因畜牧法案件，經檢察官提起公訴（九十一年度偵字第三八九二號），本院
判決如左：
     主  文
乙○○違反畜牧法第三十三條第一項第二款、第三款之規定，情節重大，累犯，處有
期徒刑陸月，併科罰金新臺幣貳拾萬元，有期徒刑如易科罰金，以參佰元折算壹日，
罰金如易服勞役，以罰金總額與陸個月之日數比例折算。
     事  實
一、乙○○曾於民國八十六年間因違反動物傳染病防治條例案件，經本院判處有期徒
    刑六月，如易科罰金以三百元折算一日確定，於八十六年十月十五日易科罰金執
    行完畢，猶不知悔改，明知屠宰供食用之牛隻，依畜牧法規定應於屠宰場為之，
    並應申請中央主管機關派員執行屠宰衛生檢查，未經屠宰衛生檢查之屠體、內臟
    ，不得供人食用，竟基於違反畜牧法之犯意，自九十一年四月中旬起至同年六月
    五日二十三時三十分許止，向不知情之楊密借用屏東縣竹田鄉○○段第一四一之
    二地號土地上用以放置廢鐵及塑膠類物品之鐵皮屋，未經申請中央主管機關派員
    執行屠宰衛生檢查，擅自在該鐵皮屋內，屠宰牛隻，約四至五日屠宰一次，每次
    約屠宰一至二隻，計屠宰約十二隻，每次屠宰後即將未經屠宰衛生檢查之屠體及
    內臟載往高雄等地販賣供予他人食用，其且向位在屏東市清溪里興中巷十五之五
    號之「鼎諱冷凍公司」租用冷凍櫃，用以存放未售完之牛隻屠體及內臟，違反畜
    禽屠宰管理數量甚巨及有危害人體健康之虞，情節重大，嗣於同年六月五日二十
    三時三十分許，在上開鐵皮屋屠宰牛隻完畢後，駕駛其友人所有車牌號碼ＹＦ－
    五一○二號自小客車載運牛隻屠體欲外出販售時，為警攔檢查獲，並在上開鐵皮
    屋及其租用之冷凍櫃內扣得牛隻屠體計約一千一百五十公斤（業經屏東縣政府派
    員依法沒入焚燬）。
二、案經屏東縣警察局屏東分局報告臺灣屏東地方法院檢察署檢察官偵查起訴。
     理  由
一、上述事實，業經被告乙○○坦白承認，核與證人楊蜜供述借用鐵皮屋予被告使用
    及證人即本件查獲之警員甲○○證述查獲之情節相符，並有查獲時攝得之相片十
    二幀及扣案牛隻屠體焚燬證明單一紙在卷可資佐證。本件被告未於規定之屠宰場
    ，且未申請中央主管機關派員執行屠宰衛生檢查，擅在上址鐵皮屋屠宰牛隻，而
    上址鐵皮屋除有抽取地下水之沖洗設備外，無何其他衛生或冷凍設備；宰殺之牛
    隻屠體、內臟直接接觸地面，並未為隔離；現場被告僅使用約四坪大之面積，其
    餘處所散置廢鐵或塑膠類物品等情，則經證人甲○○於本院審理時供述明確（見
    本院審理卷第五十一頁），並有現場相片在卷可證，可見被告屠宰牛隻之場所衛
    生環境已屬惡劣。被告又於四月至六月天氣酷熱、病菌滋生之際，屠宰牛隻，其
    復坦承牛隻屠體、內臟未經屠宰衛生檢查，於屠宰後隨即置放在ＹＦ－五一○二
    號自小客後車廂運送出售供人食用，未另以冷凍處理等事實，則其屠宰之牛隻屠
    體、內臟衛生堪慮，出售供人食用顯有危害人體健康之虞。再被告於一個月餘之
    時間即屠宰約十二隻牛隻，其違反畜禽屠宰管理數量甚巨。綜上，已足認定其違
    反畜牧法規定應於屠宰場為之，並應申請中央主管機關派員執行屠宰衛生檢查，
    未經屠宰衛生檢查之屠體、內臟，不得供人食用之規定，情節重大。本件事證明
    確，被告犯行堪以認定。
二、被告乙○○屠宰供食用之牛隻，未依畜牧法規定應於屠宰場為之，並應申請中央
    主管機關派員執行屠宰衛生檢查，且將未經屠宰衛生檢查之牛隻屠體、內臟，出
    售供人食用，情節重大，核其所為，係違反畜牧法第三十三條第一項第二款、第
    三款之規定，而犯同法第三十三條第二項之罪。被告以一個犯罪意思，前後為數
    行為，侵害一社會法益，應僅成立一罪，公訴人認被告所為，應依連續犯規定論
    處，顯有誤會，應予指明。又被告曾於八十六年間因違反動物傳染病防治條例案
    件，經本院判處有期徒刑六月，如易科罰金以三百元折算一日確定，於八十六年
    十月十五日易科罰金執行完畢，有臺灣高等法院被告全國前案紀錄表及臺灣屏東
    地方法院檢察署刑案資料查註紀錄表各一紙在卷可按，其受有期徒刑之執行完畢
    後，五年之內再犯有期徒刑以上刑之本罪，為累犯，應依法加重其刑。爰審酌被
    告前有贓物及違反動物傳染病防治條例前科之素行、貪圖小利私宰牛隻販售之犯
    罪動機與目的、一月餘即私宰牛隻達約十二隻，數量甚巨、所為有危害人體健康
    之虞及犯後坦認犯行，態度良好等一切情狀，量處如主文所示之刑及併科罰金，
    並諭知易科罰金及易服勞役之折算標準。扣押在案之牛隻屠體計約一千一百五十
    公斤，業經屏東縣政府派員依法焚燬，有焚燬證明單一紙在卷可證，爰不另宣告
    沒收。
據上論斷，應依刑事訴訟法第二百九十九條第一項前段，畜牧法三十三條第二項，刑
法第十一條、第四十七條、第四十一條第一項前段、第四十二條第三項，罰金罰鍰提
高標準條例第二條，判決如主文。
中      華      民      國      九十一      年  十一    月    二十七    日
                                      臺灣屏東地方法院刑事第二庭
                                          法  官  林昌義
右正本證明與原本無異。
如不服本判決應於收受本判決後送達後十日內向本院提出上訴書狀，其未敘述上訴理
由者，並得於提起上訴後十日內向本院補提理由書狀（均須按他造當事人之人數附繕
本 ）「切勿逕送上級法院」
                                          書記官   蔡德章
中      華      民      國      九十一      年    十一  月    二十七    日
附錄法條全文
畜牧法第二十九條
屠宰供食用之豬、牛、羊或其他經中央主管機關指定之家畜、家禽，應於
屠宰場為之。但經中央主管機關公告之情形者，不在此限。
前項屠宰應申請中央主管機關派員執行屠宰衛生檢查；其檢查規則，由中
央主管機關會同中央衛生主管機關定之。
前項屠宰衛生檢查之申請程序、申請時應檢具之文件及停止屠宰檢查之情
形，由中央主管機關定之。
中央主管機關應自行或委託財團法人或經訓練合格之執業獸醫師執行前項
屠宰衛生檢查。
前項受託之檢查業務，應受中央主管機關之監督考核，其從事此項受託工
作之檢查、檢驗及簽發證明文件之人員，就其辦理受託工作事項，以執行
公務論，分別負其責任。
中央主管機關為執行第一項屠宰衛生檢查，應訂定收費標準，向屠宰場收
取屠宰衛生檢查費用。
畜牧法第三十二條
未經屠宰衛生檢查或經檢查為不合格之屠體、內臟，不得供人食用或意圖
供人食用而分切、加工、運輸、貯存或販賣。
前項屠體、內臟之所有人或管理人，應依屠宰衛生檢查獸醫師或檢查人員
之指示，予以銷燬、化製或為其他必要之處置。
第一項之屠體、內臟，除經證明為非供人食用者外，推定為供人食用或意
圖供人食用。
經檢查為合格之屠體及內臟或其包裝容器，應標明屠宰衛生檢查合格標誌
、屠宰場編號及屠宰日期，始得運出屠宰場；其合格標誌及標明方法，由
中央主管機關定之。
畜牧法第三十三條
有下列情形之一者，處新臺幣十萬元以上五十萬元以下罰鍰：
一  違反第十二條之一規定，擅自推廣、利用未經田間試驗、生物安全性
    評估涉及遺傳物質轉置之種畜禽或種原者。
二  違反第二十九條第一項規定，擅自於屠宰場外屠宰或其屠宰未經依同
    條第二項規定檢查者。
三  違反第三十二條第一項規定，將未經屠宰衛生檢查或經檢查為不合格
    之屠體或內臟供人食用或意圖供人食用而分切、加工、運輸、貯存或
    販賣者。
四  擅自變更或偽造第三十二條第四項所定之屠宰衛生檢查合格標誌者。
有前項各款情形之一者，情節重大或一年內再犯者，處三年以下有期徒刑或併科新臺
幣三十萬元以下罰金。
因執行業務犯前項之罪者，除依該項規定處罰其行為人外，對僱用該行為人之法人或
自然人，亦科以前項之罰金。
有第一項第三款情形時，主管機關得對該等屠體、內臟予以沒入。
